【裁判字號】    90,易,79
【裁判日期】    901109
【裁判案由】    竊盜
【裁判全文】
臺灣桃園地方法院刑事判決                              九十年度易字第七九號
    公  訴  人  臺灣桃園地方法院檢察署檢察官
    被      告  丁○○
右列被告因竊盜案件，經檢察官提起公訴（八十九年度偵字第一九０二五號）及併案
審理（九十年度偵字第三七六六號），本院判決如左：
    主  文
丁○○連續攜帶兇器竊盜，累犯，處有期徒刑壹年，應於刑之執行前，令入勞動場所
強制工作參年。扣案之螺絲起子壹把沒收。
    事  實
一、丁○○前曾於民國七十一年間，因竊盜案件，經臺灣板橋地方法院以七十二年度
    少易字第一０號判決，判處有期徒刑四月確定並經執行完畢；又於七十五年間，
    因竊盜案件，經本院以七十五年度易字第一四一五號判決，判處有期徒刑二年確
    定並經執行完畢；復於八十五年間，因竊盜案件，經臺灣高等法院以八十六年度
    上易字第二三二二號判決，判處有期徒刑四月，而於八十六年五月八日確定，並
    於八十六年六月五日因羈押期滿執行完畢；另於八十六年間，因竊盜案件，經本
    院以八十六年度易字第五二五四號判決判處有期徒刑十月，而於八十七年一月十
    六日確定，並於八十七年九月六日入監執行完畢；再於八十八年間，因竊盜案件
    ，經本院以八十八年度易字第一四０三號判決，判處有期徒刑四月，而於八十八
    年七月十二日確定，並於八十八年九月十七日執行完畢，顯有犯竊盜罪之習慣。
    猶不知悔改，竟基於意圖為自己不法所有之概括犯意，於如附表編號一至四所示
    之時、地，分別以如附表編號一至四所示之犯罪方式，對如附表編號一至四所示
    之被害人甲○○等人，盜取如附表編號一至四所示之財物後據為己有。嗣先於八
    十九年十二月八日凌晨二時三十分許，在桃園縣桃園市○○街十四號前，為警查
    獲，並當場扣得如附表編號一至三所示之失竊財物，及其所有預備供竊盜所用且
    具危險性之螺絲起子一把。復於如附表編號四所示九十年二月二十五日在停放於
    桃園縣桃園市○○路八五二巷口之五Ｌ—七八一七號自小客車內行竊時，為車主
    乙○○當場發現報警查獲上情，致該次行竊未能得逞。
二、案經桃園縣警察局桃園分局報告臺灣桃園地方法院檢察署檢察官偵查起訴及桃園
    縣警察局桃園分局報告臺灣桃園地方法院檢察署檢察官併案審理。
    理  由
一、訊據被告就如附表編號一、四所示之犯罪事實均坦承不諱，核與證人即附表編號
    四所示之被害人乙○○於警訊及本院九十年九月十二日調查時指訴失竊情節相符
    （九十年度偵字第三七六六號卷第十頁至十一頁及本院該次訊問筆錄參照），並
    有扣案之金牌二面、十八Ｋ白金戒指二枚扣案可資佐證，被告就附表編號一、四
    所示竊盜犯行之自白顯與事實相符。至被告雖坦承曾於如附表編號二、三所示之
    時地竊取如附表編號二、三所示之被害人物品，惟辯稱：其於為如附表編號二、
    三所示之竊盜犯行時，並未攜帶使用扣案之螺絲起子，且其於如附表編號三所示
    之時地竊取財物時，僅竊取香菸數包，並未竊取十元硬幣十四枚云云。經查：
  （一）被告曾為如附表編號二所示之竊盜犯行，已據證人即被害人甲○○於警訊及
        本院九十年九月十四日調查時均指證遭竊情節及失竊物品綦詳（八十九年度
        偵字第一九０二五號卷第十頁背面至第十一頁、本院該日訊問筆錄參照），
        且有證人甲○○出具之贓物認領保管單一紙附卷可稽（八十九年度偵字第一
        九０二五號卷第十五頁參照），並有螺絲起子一把扣案可資佐證，衡之被告
於本院九十年十月二十六日審理時自承該螺絲起子係其所有，自十二月七日
        晚上十一點下班後就一直帶在身上（本院審判筆錄參照）等語，且該螺絲起
        子確係被告於八十九年十二月八日凌晨二時卅分許遭警查獲時，為警方自其
        身上所查扣之物品，而被告為如附表編號二所示之竊盜犯行時間距離遭警查
        獲止，復僅隔約二小時之內，足可推認被告於為如附表編號二所示之竊盜犯
        行時，隨身即有攜帶該螺絲起子行竊無疑，是該把螺絲起子確係被告預備供
        竊盜所用之工具，被告上開辯解顯係卸責之詞，不足採信。
  （二）被告曾為如附表編號三所示之竊盜犯行，業據被告於警訊時自承行竊等語不
        諱，核與被害人即殯儀館靈堂管理人丙○○於警訊時指訴失竊情節及遭竊物
        品歷歷（八十九年度偵字第一九０二五號卷第十三頁至第十四頁參照），並
        有丙○○立具之贓物認領保管單一紙附於同右偵查卷第十六頁可按，此外，
        尚有扣案預備供竊盜所用之螺絲起子可資證明，已如前述，此部分事證明確
        。被告空言辯稱查扣之十元硬幣十四枚係其所有，且未攜帶扣案螺絲起子行
        竊云云，顯係避重就輕之詞，諉無足採。
    綜上所述，本件被告曾為如附表編號一至四所示之連續竊盜犯行，事證明確，被
    告犯行堪以認定，應予依法論科。
二、按刑法第三百二十一條第一項第三款之攜帶兇器竊盜罪，係以行為人攜帶竊盜為
    其加重條件，此所謂兇器，其種類並無限制，凡客觀上足對人之生命、身體、安
    全構成威脅，具有危險性之兇器均屬之，且祇須行竊時攜帶此種具有危險性之兇
    器為已足，並不以攜帶之初有行兇之意圖或確實使用為必要；而螺絲起子、扳手
    等工具均為足以殺傷人生命、身體之器械，顯為具有危險性之兇器至明，最高法
    院著有七十九年臺上字第五二五三號判例意旨可資參照。本件被告於為如附表編
    號二、三所示之犯行時，均係攜帶具危險性之螺絲起子，核其所為，皆係犯刑法
    第三百二十一條第一項第三款攜帶兇器竊盜罪。至其為如附表編號一、四所示之
    竊盜犯行，則係分別犯刑法第三百二十條第一項及第三百二十條第三項、第一項
    之普通竊盜既遂罪及普通竊盜未遂罪。被告先後多次竊盜行為，時間緊接，雖有
    攜帶兇器竊盜、普通竊盜既遂及未遂之分，惟其基本構成要件相同，顯係基於概
    括犯意為之，仍應成立連續犯，並依刑法第五十六條之規定，論以情節較重之攜
    帶兇器竊盜罪，並加重其刑。又被告曾因如事實欄所示，於八十五年、八十六年
    及八十八年間均因犯竊盜罪經法院判處有期徒刑，並執行完畢，此有臺灣高等法
    院被告全國前案紀錄表及臺灣桃園地方法院檢察署刑案資料查註紀錄表各乙份在
    卷可按，其於五年內再犯本件有期徒刑以上之罪，係累犯，應依刑法第四十七條
    規定，加重其刑，並遞加重之。至經檢察官併案審理如附表編號四所示之竊盜犯
    行，起訴意旨雖未論及，然該部分事實經本院審理結果認與公訴人起訴之犯罪事
    實具有連續犯之裁判上一罪關係，已如前述，應為起訴效力所及，基於審判不可
    分原則，本院自應併予審理，附此敘明。爰審酌被告竊取所得財物價值雖非至鉅
    ，惟其正值壯年且前已有如事實欄所示多次竊盜犯行，仍不知悔改，屢以相似手
    段竊取他人財物，惟大致能坦承犯行等一切情狀，量處如主文所示之刑。又查被
    告自七十一年間起，迄本案之行為時止，已有如事實欄所示之多次竊盜前科，且
    其就本院審理部分犯行，亦係在短時間內多次涉犯竊盜犯行，足認被告有犯竊盜
    罪之習慣，是爰依竊盜犯贓物犯保安處分條例之規定，諭知於刑之執行前，應入
    勞動場所強制工作三年，以資矯治。末扣案之螺絲起子一把，係預備供犯竊盜罪
    所用之工具，已如前述，且為被告所有，亦據被告供明在卷可按，爰依刑法第三
    十八條第一項第二款規定，併予宣告沒收。
據上論斷，應依刑事訴訟法第二百九十九條第一項前段，刑法第五十六條、第三百二
十一條第一項第三款、第四十七條、第三十八條第一項第二款，竊盜犯贓物犯保安處
分條例第三條第一項第一款、第四條、第五條第一項，判決如主文。
本案經檢察官郭靜文到庭執行職務
中      華      民      國    九十      年     十一     月      九      日
                              臺灣桃園地方法院刑事第六庭
                                  審判長法  官  孫 惠 琳
                                        法  官  黃 永 定
                                        法  官  簡 婉 倫
右正本證明與原本無異。
如不服本判決，應於判決送達後十日內向本院提出上訴狀( 應附繕本 )，上訴於
臺灣高等法院。
                                        書記官   王泰元
中      華      民      國    九十      年     十一    月      十三     日
附錄本案論罪科刑法條：
刑法第三百二十一條
犯竊盜罪而有左列情形之一者，處六月以上五年以下有期徒刑：
一  於夜間侵入住宅或有人居住之建築物、船艦，或隱匿其內而犯之者。
二  毀越門扇、牆垣或其他安全設備而犯之者。
三  攜帶兇器而犯之者。
四  結夥三人以上而犯之者。
五  乘火災、水災或其他災害之際而犯之者。
六  在車站或埠頭而犯之者。
前項之未遂罰之。
附表：
┌──┬─────┬────┬────┬─────┬───────┬────┐
│編號│ 犯罪時間 │犯罪地點│ 被害人 │ 失竊財物 │ 犯 罪 方 式  │所犯法條│
├──┼─────┼────┼────┼─────┼───────┼────┤
│ 一 │八十八年十│桃園縣桃│不詳姓名│十八Ｋ白金│無共犯，乘不詳│刑法第三│
│    │一月至十二│園市中正│年籍之人│戒指二枚、│年籍姓名之流浪│百二十條│
│    │月間某日  │路永和市│        │金牌二面  │漢未注意，自其│第一項  │
│    │          │場      │        │          │衣服內竊取    │        │
├──┼─────┼────┼────┼─────┼───────┼────┤
│ 二 │八十九年十│桃園縣桃│ 甲○○ │大衛杜夫品│無共犯，隨身攜│刑法第三│
│    │二月七日下│園市立殯│        │牌香菸一包│帶客觀上足對人│百二十一│
│    │午十一點多│儀館前停│        │          │之生命、身體、│條第一項│
│    │          │車廣場所│        │          │安全構成威脅，│第三款  │
│    │          │停放之Ｌ│        │          │具有危險性之起│        │
│    │          │Ｉ—三八│        │          │子，惟因被害人│        │
│    │          │四八號自│        │          │汽車之車窗門鎖│        │
│    │          │小客車  │        │          │原已遭人破壞，│        │
│    │          │        │        │          │丁○○即徒手開│        │
│    │          │        │        │          │啟車門進入車內│        │
│    │          │        │        │          │竊取          │        │
├──┼─────┼────┼────┼─────┼───────┼────┤
│ 三 │八十九年十│桃園縣桃│ 丙○○ │大衛杜夫品│無共犯，隨身攜│刑法第三│
│    │二月八日凌│園市立殯│        │牌香菸一包│帶具有危險性之│百二十一│
│    │晨零時許  │儀館內小│        │、七星品牌│起子，進入殯儀│條第一項│
│    │          │靈堂    │        │香菸一包、│館內無人看管之│第二款、│
│    │          │        │        │長壽牌香菸│小靈堂內竊盜  │第三款  │
│    │          │        │        │三包、新樂│              │        │
│    │          │        │        │園品牌香菸│              │        │
│    │          │        │        │一包、新台│              │        │
│    │          │        │        │幣十元硬幣│              │        │
│    │          │        │        │十四枚    │              │        │
├──┼─────┼────┼────┼─────┼───────┼────┤
│ 四 │九十年二月│桃園縣桃│ 乙○○ │尚未竊得任│無共犯，該小貨│刑法第三│
│    │二十五日凌│園市民生│        │何物品即遭│車之後座玻璃故│百二十條│
│    │晨二點左右│路八五二│        │被害人當場│障未能上鎖，從│第三項、│
│    │          │巷口五Ｌ│        │發覺      │該窗戶伸手開啟│第一項  │
│    │          │—七八一│        │          │車門，並進入車│        │
│    │          │七號小貨│        │          │內翻找物品，還│        │
│    │          │車上    │        │          │在翻找時，即被│        │
│    │          │        │        │          │查獲          │        │
└──┴─────┴────┴────┴─────┴───────┴────┘


司法院資訊處製作；財團法人民間司法改革基金會備份。
